臺灣高等法院刑事判決　　　　　　　　　　　　　　九十一年度上易字第三五二號
　　上　訴　人　臺灣基隆地方法院檢察署檢察官
　　被　　　告　甲○○
　　被　　　告　丙○○
　　被　　　告　乙○○
　　右三人共同　黃丁風
　　選任辯護人　黃雅羚
右列上訴人因被告妨害風化案件，不服臺灣基隆地方法院八十六年度易字第一三七六
號，中華民國九十年十一月八日第一審判決（起訴案號：臺灣基隆地方法院檢察署八
十六年度偵字第三四四一號、三九四七號、四三六０號、四三六一號、四六０九號、
四六六八號）及併案審理（臺灣基隆地方法院檢察署九十年度偵字第五０二０號、五
０二一號、五０二二號、五０二三號、五０二七號、五０二五號、五０二六號、二七
九三號及臺灣臺北地方法院檢察署九十年度偵字第二五五九三號、九十一年度偵字第
二五二八號），本院判決如左：
    主  文
原判決撤銷。
甲○○、丙○○、乙○○共同連續販賣猥褻錄影帶及光碟片，甲○○處有期徒刑柒月
。丙○○、乙○○各處有期徒刑伍月，如易科罰金，均以參佰元折算壹日。
扣案如附表一之(一)至(十四)（附表一之(六)有部分不沒收如表所載）、二所示之物均沒收。
    事  實
一、甲○○與其雇用之經理戊○○（已判決確定）、丙○○、乙○○等共同基於意圖
    營利販賣猥褻錄影帶及光碟片之概括犯意，甲○○另基於播放猥褻錄影帶或光碟
    片內容供人觀覽之概括犯意，自民國（下同）八十三年五月間起，以合法登記之
    惠眾興業有限公司（下稱惠眾公司，甲○○為登記負責人）、惠禎實業有限公司
    （乙○○為登記負賣人）、津沅有限公司（下稱津沅公司，以人頭己○○為登記
    負責人，以上公司之實際負責人均為甲○○）為掩飾，復以登記影片及錄影帶租
    賃業之惠眾公司名義，取得日本新東寶株式會社授權家用公開播映限制級劇情類
    錄影節目帶，由甲○○雇用丙○○（八十六年七月十五日起雇用）、乙○○（八
    十六年三月初雇用）在基隆市○○路八一號五樓之三倉庫、忠二路五十九號七樓
    公司，分別從事將原節目帶含有男女口交及具體描述男女性行為、刻意暴露男女
    性器官、性交等在客觀上足以刺激或滿足性慾，並引起一般普通人羞恥或厭惡感
    等猥褻畫面之部分剪接除去以通過新聞局審核及送新聞局審核之工作，在送經新
    聞局核准賦予准許字號後，甲○○再將未送審前之含有男女口交及具體描述男女
    性行為、刻意暴露男女性器官、性交等在客觀上足以刺激或滿足性慾，並引起一
    般普通人羞恥或厭惡感等猥褻畫面接回或以未剪接送審之原錄影節目帶、ＶＣＤ
    影音光碟片，以審查核淮之錄影節目字號，發售予製片公司，或對外發行出售於
    各地錄影帶租賃出售或出租，或以津沅公司所設立郵局劃撥帳號，在雜誌「鎖碼
    頻道」上刊登零售，連續供不特定人購買或承租後觀賞之，或販售或提供在有線
    電視新東寶頻道、大順有線播送系統有限公司第五頻道、有線電視S頻道播送前
    開猥褻畫面之錄影節目帶而供人觀覽，而先後被行政院新聞局與當地主管機關派
    員分別在下述之時地查獲惠眾公司、津沅公司發行，卻與審查長度、內容不符之
    含有男女口交及具體描述男女性行為、刻意暴露男女性器官、性交等在客觀上足
    以刺激或滿足性慾，並引起一般普通人羞恥或厭惡感等猥褻畫面之錄影節目帶，
    或在有線電視播放而供人觀覽，其情形如下：
(一)、於八十六年六月五日，新聞局在桃園市儷欣影視社查獲惠眾公司發行之「勸誘」
    （核准長度十三分鐘，實際長度四五分鐘）、「性生活指導」（核准長度二十分
    鐘，實際長度五十分鐘）錄影節目帶二捲。於八十六年六月十三日，在臺北市新
    采紘影視有限公司查獲惠眾公司發行之「溫泉鄉悲曲」（核准長度二十分鐘，實
    際長度五十五分鐘）、「口內吸塵器」（核准長度十分鐘，實際長度四十九分鐘
    ）錄影節目帶二捲（起訴書誤為四捲）。於八十六年六月十八日，在臺北市冠群
    影視社查獲惠眾公司發行之「新Ｈ天使集錦三（徹夜加班）」（核准長度十三分
    鐘，實際長度三十分鐘）、「性百科辭典Ｈ」（核准長度二十分鐘，實際長度六
    十分鐘）、「夢中相見」（核准長度二十分鐘，實際長度六十分鐘）、「成人版
    本II」（核准長度十六分鐘，實際長度六二分鐘）錄影節目帶四捲。於八十六年
    六月廿七日，在臺北縣上流影視企業社查獲惠眾公司發行之「愛你愛到指甲裡」
    （核准長度二十分鐘，實際長度六十分鐘）錄影節目帶一捲。（以上之內容經新
    聞局檢視審核為三分之二以上具體描述男女口交、雜交等性行為，明顯踰越限制
    級尺度，臺灣基隆地方法院檢察署八十六年度偵字第三四四一號）。
(二)、於八十六年七月廿六日，嘉義市政府在嘉義市博識特資訊有限公司查獲惠眾公司
    發行之「甜蜜之唇」（核准長度二十分鐘，實際長度四十五分鐘，男女口交性行
    為具體描述）、「激烈地」（核准長度二十分鐘，實際長度四十二分鐘，男女口
    交性行為具體描述）、「裂開」（核准長度二十五分鐘，實際長度二十五分鐘，
    不正常性行為使用淫具）影音光碟片各二片、「掉入性泥沼」（核准長度十五分
    鐘，實際長度四十九分鐘，男女口交性行為具體描述）、「絕倫競爭」（核准長
    度二十分鐘，實際長度四十九分鐘，男女口交性行為具體描述）、「蜜桃成熟」
    （核准長度四十分鐘，實際長度四十三分鐘，裸露女性生殖器官）、「再見兔女
    郎」（核准長度三十三分鐘，實際長度六十分鐘，男女口交性行為具體描述）影
    音光碟片各一片。（基隆地方法院檢察署八十六年度偵字第四三六０號）。
(三)、於八十六年八月十五日，新聞局在臺北市○○○路○段三０八號一樓讀賣視聽股
    份有限公司台大分公司查獲惠眾公司發行之「卑賤的診所」（核准長度十一分鐘
    ，實際長度五十九分鐘，男女口交性行為具體描述）、「新Ｈ天使集錦（三）（
    徹夜加班）」（核准長度十三分鐘，實際長度五十八分鐘，男女口交性行為具體
    描述）、「多情攝影師」（核准長度四十五分鐘，實際長度五十三分鐘，性行為
    具體描述）、「Ｔ字褲游泳大戰」（核准長度三十三分鐘，實際長度五十七分鐘
    群姦行為，男女口交性行為具體描述）、「粉紅警察」（核准長度四十五分鐘，
    實際長度六十分鐘，裸露女性生殖器官，使用淫具，性行為具體描述）、「巨乳
    傳說」（核准長度三十四分鐘，實際長度五十八分鐘，男女口交性行為具體描述
    ）、「空前絕後（大鍋炒）」（核准長度二十分鐘，實際長度五十九分鐘，裸露
    女性生殖器官，男女口交性行為具體描述）、「性愛百科辭典II」（核准長度二
    十分鐘，實際長度六十分鐘，性行為具體描述）、「輕煙寄情－溫泉之旅」（核
    准長度十七分鐘，實際長度四十九分鐘，男女口交性行為具體描述），錄影帶九
    捲（起訴書誤為十捲）。（臺灣基隆地方法院檢察署八十六年度偵字第四三六一
    號）。
(四)、於八十六年七月十七日，南投縣政府在南投市○○路一五一號捷比漫畫屋查獲惠
    眾公司發行之「電療遊戲由佳莉篇」影音光碟片一片（核准長度十三分鐘，實際
    長度五十七分鐘，有噴霧或馬賽克處理，口交行為，性行為具體描述）。（臺灣
    基隆地方法院檢察署八十六年度偵字第四六０九號）。
(五)、於八十六年六月十一日，新聞局在臺北市○○路○段五一號光華商場一樓一００
    九、一０一０號俊逸企業有限公司查獲惠眾公司發行之「女王」（核准長度二十
    分鐘，實際長度四十五分鐘，口交性行為具體描述）、「新Ｈ天使集錦３」（核
    准長度十三分鐘，實際長度五十九分鐘，男女口交性行為具體描述）影音光碟二
    片。（臺灣基隆地方法院檢察署八十六年度偵字第四六六八號）。
(六)、於八十六年八月廿五日十一時十五分左右，丙○○在基隆市○○路八一號五樓之
    三惠眾公司倉庫處剪接節目帶，乙○○甫進入該處，為警持搜索票在上址查扣猥
    褻錄影帶目帶三百廿五捲、猥褻影音光碟三千三百零五片。另甲○○在忠二路五
    十九號七樓惠眾公司、津沅公司辦公室內，該處為警搜索查扣得猥褻錄影節目帶
    九十九捲、猥褻影音光碟一百三十片（以上共錄影帶四二四捲，光碟片三四三五
    片，經臺灣基隆地方法院送行政院新聞局檢測及由基隆市警察局清點，數目為錄
    影帶三一二捲，光碟片三四０七片，扣押物清單附於原審卷二第一二七頁，扣押
    與清點數量不符短少部分無從沒收，經檢測載明如附表一之(六)所示之無逾越限制
    級尺度部分，亦不沒收）及為被告甲○○所有供販賣猥褻錄影帶使用之鎖碼頻道
    月刊八冊、客戶以津沅公司郵局劃撥帳戶訂購之劃撥單五十四張、帳冊一本（自
    八十三年一月十八日起現金、進片等詳細帳目）、片名目錄一冊、發片紀錄一本
    、俗稱王八機之盜拷大哥大二支（以上為起訴部分，以下為併辦部分）。
(七)、行政院新聞局於八十六年八月十五日在臺北市○○○路○段三一六號六、七樓「
    紅凱悅視聽有限公司」查獲惠眾公司發行與核准內容不符之錄影節目帶，計有：
    (1)、「美穗的性經驗錄影帶一捲，新聞局核准長度十五分鐘，實際長度四十九分
    鐘，逾越限制級尺度為性行為具體描述，男女口交，使用淫具」、(2)、「肉體襲
    擊錄影帶一捲，新聞局核准長度三十分鐘，實際長度四十四分鐘，逾越限制級尺
    度為性行為具體描述」、(3)、「含苞待放錄影帶一捲，新聞局核准長度二十七分
    鐘，實際長度四十四分鐘，逾越限制級尺度為性行為具體描述」、(4)、「天使之
    唇錄影帶一捲，新聞局核准長度十八分鐘，實際長度四十三分鐘，逾越限制級尺
    度為性行為具體描述，男女口交」、(5)、「給我硬物錄影帶一捲，新聞局核准長
    度十八分鐘，實際長度四十八分鐘，逾越限制級尺度為性行為具體描述，男女口
    交」、(6)、「特殊慾情錄影帶一捲，新聞局核准長度二十九分鐘，實際長度五十
    七分鐘，逾越限制級尺度為性行為具體描述，男女口交」、(7)、「我的小床錄影
    帶一捲，新聞局核准長度二十分鐘，實際長度四十七分鐘，逾越限制級尺度為性
    行為具體描述，男女口交」、(8)、「女校戰士錄影帶一捲，新聞局核准長度十四
    分鐘，實際長度五十七分鐘，逾越限制級尺度為性行為具體描述，男女口交，使
    用淫具」、(9)、「異國人錄影帶一捲，新聞局核准長度二十分鐘，實際長度四十
    九分鐘，逾越限制級尺度為性行為具體描述，男女口交」、(10)、「馬賽克的神話
    錄影帶一捲，新聞局核准長度二十一分鐘，實際長度四十分鐘，逾約越限制級尺
    度為性行為具體描述，男女口交」（臺灣基隆地方法院檢察署九十年度偵字第五
    ０二一號，八十六年度偵字第五０九七號）。
(八)、行政院新聞局於八十六年八月二十一日在苗栗市○○里○○路六八五號「高科光
    碟店」查獲惠眾公司發行與核准內容不符之影音光碟片，計有：(1)、「不要說再
    見影音光碟片一片，新聞局核准長度二十分鐘，實際長度四十三分鐘，逾越限制
    級尺度為性行為具體描述」、(2)、「我要抱抱影音光碟片一片，新聞局核准長度
    二十五分鐘，實際長度四十三分鐘，逾越限制級尺度為性行為具體描述」、(3)、
    「裂開影音光碟片一片，新聞局核准長度二十五分鐘，實際長度四十三分鐘，逾
    越限制級尺度為性行為具體描述」、(4)、「終極快感影音光碟片一片，新聞局核
    准長度二十分鐘，實際長度四十七分鐘，逾越限制級尺度為男女口交，性行為具
    體描述」、(5)、「緊身裝護士影音光碟片一片，新聞局核准長度二十分鐘，實際
    長度五十四分鐘，逾越限制級尺度為性行為具體描述」（臺灣基隆地方法院檢察
    署九十年度偵字第五０二三號，八十七年度偵字第三九二號）。
(九)、行政院新聞局於八十六年十月一日在臺北市○○○路○段二八三巷二一弄六號「
    松柏影視社」查獲惠眾公司發行與核准內容不符之錄影節目帶「超級波霸（波霸
    的傳說）錄影帶一捲，新聞局核准長度二十分鐘，實際長度四十七分鐘，逾約越
    限制級尺度為男女口交，性行為具體描述，已逾越限制級尺度」（臺灣基隆地方
    法院檢察署九十年度偵字第五０二二號，八十七年度偵字第二七一號）。
(十)、行政院新聞局於八十六年三月十日在新竹縣竹北市○○路一二九號「漢興傳播有
    限公司」查獲惠眾公司發行與核准內容不符之錄影帶一捲，「天使下凡錄影帶壹
    卷，新聞局核准長度二十七分鐘，實際長度五十九分鐘，逾越限制級尺度為男女
    口交，性行為具體描述」（八十七年度偵字第一四二二號）。高雄縣政府於八十
    七年三月十二日在高雄縣鳳山市○○路一九七號「漢聲視聽有限公司」查獲惠眾
    公司發行與核准內容不符之錄影帶「大奶媽之戀錄影帶一捲，新聞局核准長度四
    十分鐘，實際長度五十九分鐘，逾越限制級尺度為男女口交，性行為具體描述」
    （八十七年度偵字第一五八六號）。行政院新聞局於八十七年四月十六日十五時
    查獲甲○○經營之惠眾公司，製播之「S」頻道，所播出之「戀    乙女  疵話
    」節目，其內容有口交、誇張性行為及男女全裸性行為過程之具體描述等煽情畫
面，並有「戀    乙女  疵話」錄影帶一捲在卷可查（臺灣基隆地方法院檢察署
    九十年度偵字第五０二七號，八十七年度偵字第一四二二號、一五八六號、二二
    九五號、九十年度偵字第五０二四號三九二號）。
(十一)、行政院新聞局於八十七年三月十一日在臺北縣三重市○○路○段六０九巷一０號
    地下一樓「台灣金獅影視股份有限公司三重分公司」查獲惠眾公司發行與核准內
    容不符之錄影節目帶，計有：(1)、「溫泉鄉悲曲錄影帶三捲，新聞局核准長度二
    十分鐘，實際長度五十一分鐘，逾越限制級尺度為男女口交，性行為具體描述」
    、(2)、「甜蜜之唇錄影帶三捲，新聞局核准長度二十分鐘，實際長度四十五分鐘
    ，逾越限制級尺度為男女口交，性行為具體描述」、(2)、「勸誘錄影帶三捲，新
    聞局核准長度十三分鐘，實際長度四十八分鐘，逾越限制級尺度為男女口交，性
    行為具體描述」（臺灣基隆地方法院檢察署九十年度偵字第五０二五號，八十七
    年度偵字第二四四四號）。
(十二)、甲○○為負責人之惠眾公司，於新東寶頻道八十六年十月一日十九時三十分至二
    十二時三十分播送之節目，經行政院新聞局審視其內容，有明顯性行為過程之具
    體描述，並渲染性行為（如口交、撫摸性器官等）之猥褻畫面與情節，明顯逾越
    限制級尺度，有新東寶頻道一九三０至二二三０錄影帶一捲可查（臺灣基隆地方
    法院檢察署九十年度偵字第五０二０號，含八十六年度偵字第五０一五號）。
(十三)、行政院新聞局於八十七年四月二十三日在臺北縣淡水鎮○○路一七九巷八號二樓
    外牆測得「大順有線播送系統有限公司」第五頻道正播送由甲○○為負責人之惠
    眾公司提供之「性愛教師」節目，內容有男女性具體性行為之描述、使用淫具等
    猥褻煽情畫面，並有錄影帶二捲為證（臺灣基隆地方法院檢察署九十年度偵字第
    五０二六號，八十七年度偵字第二九八六號）。
(十四)、甲○○為負責人之惠眾公司，於有線電視Ｓ頻道，在八十六年三月十九日起至三
    月二十六日，經電視文化研究委員會曹君泰，審視其內容，有明顯性行為過程之
    具體描述、強暴、性虐待、皮鞭抽打、以蠟燭燙背部、亂倫、歹徒藥水迷姦、同
    性異性混合性交大賽等猥褻之畫面與情節，明顯逾越限制級尺度，有Ｓ頻道錄影
    帶十九卷可查（扣押物清單附於原審卷一第一七八頁，臺灣臺北地方法院檢察署
    九十一年度偵字第二五二八號，八十七年度他字第一０四二號、九十年度他字第
    六二六九號、九十一年度偵字第九九八號）。
二、案經行政院新聞局函送與基隆市警察局移送臺灣基隆地方法院檢察署檢察官偵查
    起訴與移送併案審理。
    理  由
一、訊據被告甲○○、乙○○、丙○○均否認有何妨害風化犯行，被告甲○○辯稱略
    以：「雖為惠眾公司負責人，但自八十六年四月二十日起才由戊○○處接辦經營
    ，扣案影音光碟、錄影帶均係戊○○擔任經理時所製作、發行，與其無關，況且
    扣案錄影節目帶猥褻畫面亦可能是下游發行廠商私接。發行對象祇限於發行商，
    但近來卻遭新聞局以發行與審查內容不符之錄影節目帶、影音光碟為由科以罰鍰
    ，恐是被不肖商人盜接、仿冒發行，致對外收購大批錄影節目帶、影音光碟片，
    準備向新聞局陳情，至於有些未經新聞局審查核可之錄影帶等，是買來作為公司
    製片參考」等語。被告丙○○辯稱略以：「自八十六年七月十五日查獲前幾天才
    至惠眾公司學習剪接工作，且係將不合尺度部分修剪，扣案影音光碟、錄影帶內
    之猥褻畫面非其所剪接」等語，被告乙○○辯稱略以：「自八十六年三月初至惠
    眾公司負責將剪接完成之影片送到新聞局審核，通過審核再將合格證明書取回，
    至於影片之發行、製作非其業務，不知扣案影片內容為何與送審通過之內容不符
    」等語。
二、經查：
(一)、甲○○為負責人之惠眾公司利用基隆市○○路五十九號七樓辦公室處，作為以津
    沅公司為名義所設立之郵局劃撥帳號供人劃撥購買錄影節目帶、影音光碟，且於
    接受訂購後，或直接郵遞出貨或電請製片公司出貨予訂戶，此有查扣之八十六年
    七月份郵局劃撥單在卷可查，另有營業帳冊詳載營業細節，此外，復有查扣猥褻
    錄影節目帶、影音光碟片及行政院新聞局八六維廣四字第一０一九六號、第一三
    一四七號、第一三一五三號、第一四一二四號、第一四三０四號函，查扣前開錄
    影節目帶及影音光碟片（如事實欄所載）、處分書、查扣廣播電視法物品清單、
    扣案節目帶內容核驗表可證。
(二)、被告甲○○陳明其係基隆市○○路五十九號七樓惠眾公司之負責人（警卷第一頁
    反面），惠眾公司自八十三年五月十七日核准製作、發行錄影節目帶，並與日本
    新東寶株式會社簽約購買家用公開播映之限制級劇情類錄影節目帶，該節目帶內
    容，如有不合新聞局管制之內容，則需剪接合於管制尺度，經新聞局審查合格，
    發給合格證明書，始得發行，其雇用之丙○○負責剪接，乙○○則送新聞局審核
    ，並分據其等陳明（警卷第二頁、第八頁，丙○○八十六年七月十五日起雇用，
    警卷第七頁，乙○○八十六年三月初雇用，警卷第十頁反面，原審卷一第一三一
    頁），且查本件扣案之錄影節目帶雖均經新聞局審查合格，有合格證書，但為警
    及行政院新聞局查獲時其內容已與送新聞局審查之內容不符，含有男女口交及具
    體描述男女性行為等猥褻畫面等情，有廣電節目供應事業管理作業、行政院新聞
    局錄影帶影片資料、申請公司資料、行政院新聞局八十六年七月一日（八六）維
    廣四字第０九二六四號函、八十六年七月一日（八六）維廣四字第０九二六六號
    函、八十六年六月二十日（八六）維廣四字第０八六０六號函、八十六年七月五
    日（八六）維廣四字第０九五三二號函、八十六年九月十九日（八六）維廣四字
    第一三一四六號函、八十六年九月十九日（八六）建廣四字第一三一五二號函、
    八十六年十月九日（八六）建廣四字第一四一二三號函、（八六）維廣五字第一
    四二０五號函、八十六年七月一日（八六）建廣四字第０九二六四號函、八十六
    年十月十四日（八六）建廣四字第一四三０三號函、八十六年十一月十三日（八
    六）維廣四字第一五六七六號函、八十七年三月二十四日（八七）建廣四字第０
    四一五四號函、八十七年六月五日（八七）建廣五字第０八八三七號函、八十七
    年六月四日（八七）建廣四字第０八六六號函、八十七年五月二十六日（八七）
    建廣五字第０八０九五號函、八十七年四月十日（八七）建廣四字第０五三四一
    號函、八十七年三月二十七日（八七）建廣四字第０四四００號函、八十七年一
    月十四日（八七）維廣四字第００六七九號函、八十七年一月七日（八七）維廣
    四字第００二七七號函在卷可稽，並為被告甲○○、丙○○、丙○○自承在卷，
    是前開扣案節目帶為猥褻節目帶，顯逾越限制級尺度，則被告甲○○、乙○○等
    稱其公司未於送新聞局審核後自行另加內容對外發行，顯與事證不合。
(三)、惠眾興業有限公司登記於民國八十年六月十九日，登記時之董事（即負責人）甲○○，乙○○為股東，登記地址為基隆市○○路八一號五樓之三，八十三年五月
    三十一日與八十四年八月二十九日變更登記所營事項，其他事項未變更。八十五
    年八月三十日，將甲○○之股份增加成為最大股東與董事，另減少其中股東卓國
    廉與李珍珍之持股。八十七年三月十九日加入李玉欽為股東，變更所營事項，甲○○仍為董事與最大股東。八十七年六月四日變更所營事項，甲○○仍為董事與
    最大股東。八十七年十月三十日變更登記王周素玉為董事，但甲○○仍為股東。
    八十八年十二月二十日、九十年五月八日、九十年七月三日變更登記其他股東登
    記，甲○○仍為股東。九十年五月八日變更登記其他股東登記，甲○○仍為股東
    。而津沅有限公司自八十五年十月五日登記，八十六年四月十六日、八十六年八
    月八日、八十七年五月二十五日股東變更登記，雖董事始終登記為丁○○，但甲○○始終登記為股東（見本院卷經濟部中部辦公室與臺北市政府函與附件公司設
    立變更登記事項卡），且比較惠眾興業有限公司與津沅有限公司之股東，其中重
    疊者有甲○○、李珍珍（設籍與甲○○同為基隆市○○○路二一０巷一弄六二號
    為甲○○之配偶，見卷附戶籍查詢資料），則依以上之事證，足以證明津沅有限
    公司與惠眾興業有限公司自設立登記起，不論登記之董事為己○○、丁○○或甲○○，但該二公司之實際負責人應均為甲○○，且被告甲○○亦於偵查坦承縱以
    乙○○登記為另家惠禎公司之負責人，但實際上均由甲○○為負責人（三九四七
    號偵卷第四七頁反面），並陳明己○○為人頭（己○○登記為董事時，甲○○與
    其妻李珍珍均登記為股東，本院卷附津沅公司設立變更登記事項卡）。則辯護意
    旨以惠眾公司在八十六年四月二十日以前由已經判決之經理戊○○負責，上開日
    期後被告甲○○始實際接管公司，起訴事實與被告甲○○無關等情，因與事證不
    符，即不可採。
(四)、被告甲○○登記為惠眾公司之負責人，且為實際負責人，惠眾公司自八十三年五
    月十七日起至八十六年四月二十日止，所製作、發行之錄影節目帶，均由甲○○
    所雇用之經理戊○○負責經營、管理，並由戊○○將新東寶公司之錄影帶剪接送
    新聞局審查合格後，再將合格帶連同母帶交與授權之津沅公司（實際負責人甲○○）、旭冠公司（負責人戴寬錫）、旭泰公司（負責人戴寬錫）、群豐企業社（
    負責人曾安生）發行、販賣，其中群豐企業社負責人曾安生又交給業務員麥家琪
    販賣予各錄影帶出租店，則既經輾轉處理，被告甲○○復非直接經手者，則前開
    授權公司及各錄影帶出租店負責人、業務員即證人戴寬錫、洪鈺男、曾安生、麥
    家琪、吳李祥雲、楊黎秀美、林張阿乞、楊文輝、毛秀英、邱從耀、張定興等人
    證稱不認識被告甲○○等語（原審卷八十六年十二月十八日、八十七年七月二日
    、八十八年一月二十九日筆錄），自屬當然，兼以被告甲○○以前開方式使用它
    人名意登記，由其為實際負責人之避免查緝經營方式，前開證人所陳自無從據之
    為被告甲○○之有利事證。是惠眾公司在八十六年四月二十日以前有關錄影帶之
    製作、發行，應係由被告與業經判決確定之戊○○負責，則受其雇用之經理即證
    人戊○○於判決後之本件審理證述係由其負責，顯係迴護被告甲○○甚明，而甲○○既為負責人並雇用戊○○，戊○○與被告甲○○即為共犯甚明。至前開扣案
    猥褻錄影節目帶與光碟片之發行、送審日期被告甲○○雖稱係在八十六年四月二
    十日前，但被告甲○○自始即為公司實際負責人，其辯稱接管惠眾公司之詞既不
    足取，該等扣案之猥褻影音光碟、錄影帶應係被告甲○○囑戊○○所為。
(五)、津沅公司雖曾登記丁○○、己○○為負責人（本院卷附該公司設立變更登記事項
    卡），惟實際負責人為被告甲○○，而己○○為人頭，負責人並非戊○○，被告
    甲○○並非僅為股東等情，有台北市政府建設局八十六年十一月十一日建一字第
    八六三五二七八三號函、臺灣士林地方法院八十七年度易字第一五０號判決（原
    審卷一第一三三頁，此判決未比較前開津沅公司與惠眾公司之全部變更登記資料
    ，誤受戊○○陳述影響為不正確判斷，本院不受該錯誤判斷之拘束）在卷可按，
    並據己○○陳明（原審卷一一一０頁反面），又被告甲○○亦陳明己○○為人頭
    （原審卷一第一三０頁，己○○為人頭見原審卷一第一三七頁，臺灣臺北地方法
    院檢察署八十六年度偵字第二二七七三號起訴書），且因戊○○為惠眾公司經理
    ，而實際負責人為被告甲○○，復為津沅公司之實際負責人，是該二家公司辦公
    室乃登記於同址，被告甲○○顯為津沅與惠眾公司之登記與實際負責人甚明，而
    查扣之劃撥單係津沅公司所有，津沅公司又與惠眾公司設於同址，自應認定為惠
    眾公司販售錄影帶之證據，至證人李穗青雖稱且扣案之帳冊為惠眾公司所有，其
    無津沅公司業務支出之記載等語（原審卷本院八十八年一月二十九日筆錄），但
    其受甲○○雇用，且甲○○有姻親關係（太太之姐妹），所陳復與事證不符，自
    不得為被告甲○○有利事證，綜上，堪認被告甲○○為津沅與惠眾公司之實際負
    責人，該二公司之事務既為甲○○處理，則其辯稱與之無關等語，即不足採。甲○○為負責人之惠眾公司，於有線電視S頻道，在八十六年三月十九日起至三月
    二十六日，經電視文化研究委員會曹君泰，審視其內容，有明顯性行為過程之具
    體描述、強暴、性虐待、皮鞭抽打、以蠟蠋燙背部、亂倫、歹徒藥水迷姦、同性
    異性混合性教大賽、等之畫面與情節，明顯逾越限制級尺度，有扣案之S頻道錄
    影帶十九卷可查（扣押物清單附於原審卷一第一七八頁），並經新聞局審核函覆
    在卷（臺灣臺北地方法院檢察署九十一年度偵字第二五二八號，八十七年度他字
    第一０四二號、九十年度他字第六二六九號、九十一年度偵字第九九八號，八十
    七年度他字第一０四二號卷第六頁，新聞局審核書函見原審卷二第九七頁至第一
    一二頁），復據曹君泰陳述審查意見在卷，且被告甲○○亦坦承津沅公司製作有
    線電視S頻道（原審卷一第八六頁）。另前開新東寶所播放之猥褻錄影帶，係由
    被告甲○○提供母帶，並據甲○○陳明（原審卷一第二二三頁），是該等節目應
    係被告甲○○製作播放，其辯稱係由戊○○或丁○○負責，或戊○○證稱其為負
    責人，在八十六年四月後將業務交予被告甲○○等詞，均不足採。
(六)、扣案之錄影帶、影音光碟與送新聞局審查之內容不符，且有私接猥褻畫面或回復
    原未送審前猥褻畫面之情形，業據新聞局檢視各影片長度，具函在卷，被告甲○○雖辯稱：「負責經營之惠眾公司將色情影片內容中不合規定之鏡頭剪接後，將
    合乎規定的內容製成錄影帶後，送新聞局審核，將審核合格之影片及合格證書賣
    給發行片廠商，另被告丙○○在惠眾公司負責剪接工作，乙○○負責送新聞局審
    查，警方所查扣之錄影帶、光碟若有暴露性器官之鏡頭，那是發行商司自接上去
    ，本公司曾因影片內容遭新聞局罰鍰，就到市面上收購有問題之錄影帶、光碟回
    來，準備向新聞局提出訴願用」等語，但查，扣案之錄影帶、影音光碟等，其來
    源為甲○○擔任實際負責人之惠眾公司，惠眾公司係在與泉財公司簽約後，向日
    本新東寶公司取得臺灣之版權，此有契約書在卷可查（原審卷一第六九頁），再
    被告之甲○○亦陳明負責經營之惠眾公司將色情影片內容中不合規定之鏡頭剪接
    後，將合乎規定的內容製成錄影帶後，送新聞局審核，將審核合格之影片及合格
    證書賣給發行片廠商等語（警卷第二頁），是錄影帶、光碟被剪掉之暴露性器官
    與猥褻之鏡頭，其【母帶】惟有被告之惠眾公司存有，發行片廠商如何取得與被
    剪掉之影片人物相同與情節連續之【母帶】，在如被告所辯稱之私自接上去，而
    被告如僅販售經新聞局審核及格之被剪掉猥褻情節影片，其中影片有短至僅十餘
    分鐘，又如何獲有商機而獲利，況證人即檢查之新聞局人員姜善台、楊家昌、劉
    道明已陳明查獲之錄影帶或光碟片，其主角都是一樣（原審卷一第四五頁、第一
    一一頁），是顯係被告於送審之後，再行接上其自行剪掉情節，或將原未剪掉猥
    褻情節之母帶，加上新聞局核准字號再發送予發行廠商甚明，則被告倒因為果，
    辯稱係其下游之發片廠商私自接上，顯違背事理而不可採。是本件扣案之猥褻錄
    影帶與光碟片應係由被告甲○○之惠眾公司原所有之母帶拷貝，足徵係被告甲○○所為。另新東寶頻道為被告甲○○向和信集團租用播出亦據其陳明（警卷第五
    頁）。
(七)、本案除部分係行政院新聞局派員查獲外，係八十六年八月間經警持搜索票在基隆
    市○○路八一號五樓之三惠眾公司倉庫處時，丙○○在該處剪接錄影節目帶，而
    乙○○甫進入該處，現場並經警查扣猥褻錄影帶目帶三百廿五捲、猥褻影音光碟
    三千三百零五片，另甲○○在忠二路五十九號七樓惠眾公司、津沅公司辦公室內
    ，該處為警搜扣猥褻錄影節目帶九十九捲、猥褻影音光碟一百三十片、鎖碼頻道
    月刊八冊、客戶以津沅公司郵局劃撥帳戶訂購之劃撥單五十四張、帳冊一本（自
    八十三年一月十八日起現金、進片等詳細帳目）、片名目錄一冊、發片紀錄一本
    、俗稱王八機之盜拷大哥大二支扣案。該二家公司辨公室既係同址，被告甲○○
    顯為津沅公司之實際負責人，而被告丙○○、乙○○在基隆市○○路八一號五樓
    之三被查獲之事實，及該址所搜扣之猥褻錄影帶目帶三百廿五捲、猥褻影音光碟
    三千三百零五片乙節，足徵其等二人參與其事。又被告丙○○於偵查供稱：「自
    八十六年七月間始前來姊夫甲○○處，學習剪接錄影節目帶」云云。被告乙○○
    於偵查供稱：「自八十六年三月間，始受姊夫丙○○之僱，負責拿剪接成片之錄
    影節目帶前往新聞局審查」云云。足見被告丙○○、乙○○於基隆市○○路八一
    號五樓之三處係因受被告甲○○之指派前往工作，而被告甲○○、丙○○、乙○○既於查獲時在場，衡諸查獲之狀態，其二人應均參與公司事務甚明。
(八)、按刑法第二百三十五條第一項罪之成立，以行為人散布、播送或販賣猥褻之文字
    、圖畫、聲音、影像或其他物品，或公然陳列，或以他法供人觀覽、聽聞者為要
    件。而販賣猥褻物品罪，其所稱之「猥褻」，係不確定法律概念，其定義、界限
    及判斷，因時代演變及閱者背景，而有差別。惟本罪屬妨害風化犯罪，立法目的
    係保護社會善良風俗，防止破壞性道德，是「猥褻」一詞，應指不僅在客觀上足
    以刺激滿足人之性慾，且其內容亦足以使觀者產生厭惡羞恥之感，而依一般社會
    通念，應足認有傷於風俗者而言。非可謂一切在客觀上足以刺激滿足人之性慾之
    物品或圖畫，均可謂之「猥褻」。是否構成刑法第二百三十五條第一項之罪，須
    以行為人主觀上具備販賣、或公然陳列猥褻之文字、圖畫之故意。所謂「猥褻物
    品」，本質上係屬意義不明確之「規範性構成要件要素」，尚需透過解釋以補充
    其實質內涵。刑法所以規範某些行為需受國家刑罰權制裁，係因該等行為侵害刑
    事政策上認為有保護必要性之具體利益，即學理所稱「法益」，倘行為並未造成
    何等法益侵害，國家即無理由以刑罰制裁，否則國家刑罰權發動即超過法益保護
    目的必要性而屬浮濫。此外，應受刑法保護「法益」，其內涵必須具體明確，而
    不得以道德或倫理理由為內涵，否則有違刑法上「罪刑明確與法定原則」。因此
    ，行為人之行為從形式上觀之，或已與刑法犯罪構成要件相合致，但該等行為實
    質上如未造成法益侵害，仍不得以刑罰處罰，即刑法上任何犯罪構成要件要素，
    均需透過該罪所欲保護法益內涵，以目的解釋方法補充其實質概念，並因此確定
    、區別何種行為因未侵害該罪構成要件之實質內容而應屬不罰，何種行為則應予
    制裁，此在犯罪構成要件要素之實質內涵不明確而屬學理上所稱之「規範性構成
    要件要素」尤然，如此方能正確有效宣示刑法非難對象，並限定該罪成立範圍，
    同時符合「罪刑明確」、「刑罰謙抑」及「法益保護」等刑法基本原則要求。民
    國十七年十月十三日最高法院決議謂：「猥褻者，其行為在客觀上足以誘起他人
    性慾，在主觀上足以滿足自己性慾之謂」，最高法院二十七年上字第五五八號判
    例謂：「所謂猥褻係指姦淫以外，有關風化之一切色慾行為而言」，均曾對猥褻
    下過定義。然查上開見解，均係針對猥褻行為所為之解釋。而刑法妨害性自主罪
    章、妨害風化罪章中關於猥褻罪之成立，除猥褻行為外，尚須具備其他構成要件
    要素，此觀之刑法第二百二十四條以下之規定甚明。依上開對於「猥褻行為」所
    作之解釋，均能涵蓋刑法上關於猥褻罪所要保護之法益，得以限定該罪之成立範
    圍。然查刑法第二百三十五條之構成要件要素，主要係指「猥褻物品」，而與上
    開所指之「猥褻行為」不同，故關於「猥褻物品」之認定應針對其保護之法益為
    確切之判斷，即透過對該保護法益內涵之認知，進一步理解並限定刑法所欲規範
    「猥褻物品」即造成他人具體法益受侵害之「猥褻物品」之實質概念。查「猥褻
    物品」固然有禁止散布、播送、販賣之必要，然其目的應非防止違法或維護道德
    ，亦非保護抽象的善良風俗，而係「保障他人免於猥褻物品干擾之自由」以及「
    保護青少年的健全發展」。故關於本罪所稱「猥褻物品」之實質概念即應透過此
    二項保護法益之內涵加以補充。茲說明如下：
１、保障他人免受刺激性慾物品干擾之自由權利：按人類之「性愛領域」（含性行為
    之誘發狀態）生活經驗為人類發展完全人格及繁衍後代所不可缺之一部份，亦係
    滿足人類性慾必要手段，為性質上屬「私密性」及「非公開性」之生活領域（即
    「性行為非公然原則」），有必要將其與其他自由權賦予同樣價值，保障任何人
    於該領域內之生活均有不受他人干擾之自由。換言之，倘行為人從事「性愛領域
    」行為之場合、手段、對象均屬適當，即已將性質上具有「私密性」、「非公開
    性」之「性愛領域」生活與其他和社會上不特定第三人互相接觸之「社會領域」
 生活為適當必要之隔離，則該行為對隔離界線內（即「性愛領域」）之人而言均
    具有滿足性慾之正面價值，亦未對隔離界線外（即「社會領域」）之其他人之心
    靈深處同具私密性之性慾心理造成誘發或干擾，則現實上並未造成何等實害，即
    無對該已為隔離之「性愛領域」行為加以禁止之必要。至「客觀上得刺激人類性
    慾之任何情色物品」，就其誘發、滿足人類性慾之功能觀之，亦屬人類「性愛領
    域」生活經驗之一環；對「接觸」該等物品之人而言，倘其接觸目的係為使自己
    性慾獲得快樂或滿足，其接觸之過程未對其他無關係之他人造成何等實害或心理
    上之干擾，縱該物品之內涵極盡誘發、刺激人類性慾之能事，甚或其他無關係之
    一般第三人均認係屬變態，該物品既未侵害他人何等具體利益，即無由以法律手
    段禁止願意接觸該等物品之人有接觸之機會。同理，對「散布」該等物品之行為
    人而言，倘其散布過程已與「社會領域」生活為必要之隔離，亦無由（或假借如
    「助長淫風」之道德上理由）禁止散布者散布該等物品使願意接觸者有接觸之機
    會。蓋法律既非國家道德強制之工具，具有最後手段性之刑罰更不得以本質上抽
    象、浮動、不具體之倫理、道德意識等理由禁止人民取得任何享受滿足其性慾之
    機會，否則無異以未經檢驗之道德意識強加人民之上，該刑罰權之發動即超過法
    益保護目的之必要性而屬過度刑罰。因此，首先可以確定者，倘該等「刺激性慾
    物品」之散布過程（包括其散布手段、對象、場所等），並未干擾任何不願受該
    物品刺激之人之生活，即並未違反任何人之意思使其與該物品直接接觸，而侵害
    其不受性慾刺激之自由權利，則原則上該物品之存在並未侵害他人之權利或其他
    法益，自無由以刑罰手段禁止其散布。換言之，本條項所欲保護法益之一，即在
    於「保障他人免受刺激性慾物品干擾之自由權利」。
２、保障青少年身心之健全發展：此外，考慮到青少年身心發展未臻健全，倘國家容
    許其享有選擇「性愛領域」生活之權利，或容許其得自由選擇是否接觸該等客觀
    上足以刺激人類性慾之物品，將有極高之危險導致青少年身心發展產生性偏差、
    性倒錯、模仿性心理等負面作用，亦將進一步嚴重影響國家經濟生產力及競爭力
    。因此，就該等物品對身心發展未臻成熟之青少年將產生上述負面影響一點言，
    通說均認作為國民保母之國家，政策上實有必要全面否定青少年有選擇「性愛領
    域」生活之權利，亦應要求散布該等物品者，需對散布過程予以控制，使與青少
    年為適當之隔離，以保障青少年之身心健全發展，並滿足國家生產力之需求。因
    此，既承認該物品對青少年將產生負面影響，並進一步否定青少年享有於「性愛
    領域」內生活之權利（換言之，青少年僅有處於「社會領域」內生活、並接受同
    處「社會領域」內生活之第三人檢驗其生活之義務），則縱使青少年自願性地欲
    接觸該等物品，行為人（即散布者）亦不得對其散布過程毫無控制，而使青少年
    能毫無困難地接觸，否則散布者就該物品之散布過程亦有逾越「性愛領域」而溢
    出至「社會領域」之不當，而有侵害青少年身心健全發展之危險。惟因現實上亦
    不可能使青少年與該等物品完全隔離，是散布者對該物品散布過程之控制強度應
    至如何程度，應針對具體案例而有不同判斷始為合理。因此，由於在國家政策上
    ，有必要將青少年與一般成年人分別處理，而獨立地否定青少年接觸刺激性慾物
    品之權利，即必須承認本罪之另一保護法益為「保障青少年身心之健全發展」。
３、司法院大法官會議釋字第四○七號解釋曾對「猥褻出版品」做如下之定義：「猥
    褻出版品，乃指一切在客觀上，足以刺激或滿足性慾，並引起普通一般人羞恥或
    厭惡感而侵害性的道德感情，有礙於社會風化之出版品而言。猥褻出版品與藝術
    性、醫學性、教育性等出版品之區別，應就出版品整體之特性及其目的而為觀察
    ，並依當時之社會一般觀念定之」。從該解釋意旨可知，某物品是否具有「猥褻
    性」，無法靜態地加以定義，而必須從該物品對社會上無關係之他人所可能產生
    之具體負面作用或影響加以認定；亦即，並非所有在客觀上足以刺激或滿足性慾
    之物品均具「猥褻性」，其中具有藝術性、醫學性、教育性等性質者固毋庸論，
    縱不具備該等性質，仍須再以該物品是否足以引起人類之羞恥或厭惡感情為判斷
    標準。詳言之，對於那些願意甚且希望接觸該等刺激性慾物品之人（相當於處於
    前述「性愛領域」之人）而言，接觸之結果非但不會產生何等羞恥或厭惡感，反
    而能使自己性慾獲得滿足並產生快樂（同具有滿足性慾之正面價值，因而對同處
    「性愛領域」之人而言，該物品並不具「猥褻性」）；該等物品之所以使人產生
    羞恥或厭惡感等負面影響，係因該等物品之不正散布（即違反前述「性行為非公
    開原則」，逾越「性愛領域」而溢出至「社會領域」之散布過程），而使得不願
    意接觸之社會上一般人（相當於處於前述「社會領域」之人）之生活（即具「私
    密性」、「非公開性」之性慾心理作用）受到干擾，進而使其心理產生羞恥或厭
    惡感等負面作用，對其等而言，該刺激性慾之物品便具有「猥褻性」。由是可知
    ，司法院大法官會議關於判斷物品是否具有「猥褻性」之解釋意旨，適正與前述
    本罪之保護法益即「保障他人免受刺激性慾物品干擾之自由權」相呼應；亦即，
    該號解釋意旨即是透過此種保護法益之內涵，進一步地對「猥褻物品」之實質概
    念加以解釋及補充。
４、綜上，客觀上足以刺激人類性慾之物品是否具有「猥褻性」不可一概而論，尚須
    透過該物品在具體情形中所可能產生之負面影響為何─即透過本罪保護法益之反
    面認知─為判斷基準。按本罪之保護法益係「保障他人免受刺激性慾物品干擾之
    自由」，及「保障青少年之身心健全發展」二者，均已如前述，是以，客觀上足
    以刺激性慾之物品倘同時具有文學性、藝術性、醫學性、教育性等性質者，固不
    受何等限制而得流通，至其他不具該些性質者是否具有「猥褻性」，仍應以該物
    品在散布過程中是否已造成前述本罪保護法益之受侵害為判斷基準。詳言之，「
    猥褻性」係處於「社會領域」內生活之人對「性愛領域」內之行為所賦予之負面
    價值判斷，倘散布者就散布該等物品之過程，已對其散布手段、散布對象、散布
    場所等做必要之控制（如禁止廣告推銷、禁止公開販售、圖書分級等），使不欲
    接觸該等物品者有迴避可能性，並與青少年為適當必要之隔離，則因同意接觸者
    （即「性愛領域」內之人）對該刺激性慾物品均同賦予其滿足性慾之「正面」價
    值（並非「猥褻性」之負面價值），對其他非處「性愛領域」（包括否定其「性
    愛領域」生活選擇權之青少年）而係於「社會領域」中之一般第三人亦已保障其
    具私密性之性心理作用不受干擾、誘發之自由，則於「社會領域」中生活之人因
    未接觸該等物品之內容，當無法對其產生「猥褻性」之價值判斷，於此種場合該
    物品自不具有「猥褻性」，國家亦不得僅因其具有足以誘發、刺激人類性慾之內
    容而遽引本罪相繩。
５、查本件扣案物品有男女愛撫及性交、口交、對男、女性器官為特寫等足以刺激人
    類性慾之照片、文字，且觀其內容或尚難認其具有何等文學性、藝術性、教育性
    等內涵，其中更有性虐待皮鞭抽打、以蠟燭燒燙背部、債主強暴妻子、丈夫捆綁
    妻子進行性交、房客強暴女房東並拍下裸照勒索、捆綁、蠟燭滴燙、電車性騷擾
    、女王捆綁鞭打女奴、使用奇特淫具、小叔強暴大嫂、父女亂倫、繼父強暴女兒
    之亂倫情節、男學生輪暴女老師、女老師勾引男學生、學長誘姦學妹、搶匪強暴
    女友、強拍裸照、夫強暴妻、群交、歹徒藥水迷姦、同性異性混合性交大賽、父
    親偷窺女兒性交、捆綁抽打、餵食壯陽藥迷姦他人、房客強暴房東、使用奇特淫
    具自慰、輪暴、姐弟亂倫、以頸鍊繩拴女管家行性交、姐姐夥同外人強暴妹妹、
    妹得知後以迷藥反制夥同攝影師強暴姊姊、鐵鍊纏頸囚禁他人、叔嫂亂倫、以針
    刺、強加鼻環、捆綁四肢至於郊外行性虐待、女學生引誘男老師、男老師迷姦女
    學生並以手銬鐵鍊予以囚禁、輪暴、囚禁於牢籠以暴力強姦他人、皮鞭捆綁治療
    陽痿、強灌尿液等，實足以侵害性的道德感情，而有礙於社會風化，具有猥褻性
    ，並均經主管機關行政院新聞局審核查覆在卷（原審卷一第七六頁行政院新聞局
    八七建廣四字第０四一五四號函、原審卷二第九七頁八八建廣五字第０九四三二
    號函、八十七年度他字第０卷第二十頁至第二六頁），且被告甲○○將之任意經
    由廣告或以郵政劃撥購買方式販賣或在有線電視播放，依前開說明，被告辯稱非
 屬猥褻，即無足採。
(九)、此外，並有扣案如附表之錄影帶、光碟片可證，事證明確，被告所辯，不足採信
    其等犯行應堪認定。
三、核被告甲○○、丙○○、乙○○所為，係犯（八十八年四月二十一日修正公布前
    之）刑法第二百三十五條第一項之販賣猥褻物品罪。其播放供人觀覽之低度行為
    ，應為販賣之高度行為所吸收，不另論罪。按被告犯罪後，刑法第二百三十五條
    第一項之業於八十八年四月二十一日修正公布，該條第一項修正為：「散布、播
    送或販賣猥褻之文字、圖畫、聲音、影像或其他物品，或公然陳列，或以他法供
    人觀覽、聽聞者，處二年以下有期徒刑、拘役或科或併科三萬元以下罰金」。修
    正前則為：「第二百三十五條散布或販賣猥褻之文字、圖畫或其他物品，或公然
    陳列，或以他法供人觀覽者，處一年以下有期徒刑、拘役或科或併科三千元以下
    罰金」。比較修正前後之法定刑，以修正前之法定刑為低，依刑法第二條第一項
    但書裁判前之法律有利於行為人者，適用最有利於行為人之法律之規定，應適用
    修正前之刑法第二百三十五條第一項規定。另刑法第四十一條業於九十年一月四
    日修正，同月十二日公布施行，該條第一項修正為：「犯最重本刑為五年以下有
    期徒刑以下之刑之罪，而受六個月以下有期徒刑或拘役之宣告，因身體、教育、
    職業、家庭之關係或其他正當事由，執行顯有困難者，得以一元以上三元以下折
    算一日，易科罰金」，將得易科罰金之範圍擴大為最重本刑五年以下有期徒刑之
    罪，是被告犯罪後法律已有變更，雖本案被告所犯罪名法定刑度為二年以下有期
    徒刑、拘役或科或併科三萬元以下罰金之刑，依修正前刑法四十一條規定，原得
    易科罰金，惟該法條既修正如上，仍屬法律變更，依刑法第二條第一項前段之規
    定，應適用修正後之規定。被告甲○○與已判決之戊○○另與丙○○、乙○○具
    有犯意聯絡及行為分擔，為共同正犯。又被告甲○○、丙○○、乙○○先後多次
    販賣猥褻物品犯行，時間緊接，方法相同，觸犯構成要件相同之罪名，顯係基於
    概括犯意反覆為之，為連續犯，依刑法第五十六條之規定，以一罪論，並加重其
    刑。至事實欄一之(七)至(十四)部分雖未據起訴，但與起訴之部分有連續犯之裁判上一
    罪法律關係，且檢察官亦移送併案審理，依刑事訴訟法第二百六十七條之規定，
    自應一併審理，併此敘明。
四、原審未審及此，以扣案之猥褻影音光碟、錄影帶應係戊○○所為，被告甲○○與
    津沅公司無關，扣案錄影帶係由原母帶拷貝，並無證據證明係被告丙○○、乙○○所為等情，遽為被告三人無罪之諭知，自難謂洽，檢察官上訴意旨以被告三人
    所為已該當於刑法第二百三十五條第一項之構成要件等語，指摘原判決諭知無罪
    為不當，非無理由，自應由本院將原判決撤銷改判，爰審酌被告甲○○為負責人
    、丙○○、乙○○二人受甲○○雇用，其等之犯罪動機、目的、手段、本件查獲
    猥褻錄影帶與光碟片數量眾多所生危害，被告甲○○為實際負責人其經營期間且
    以人頭方式為本件犯行，其等犯後均否認態度等一切情狀，量處被告甲○○有期
    徒刑柒月，被告丙○○、乙○○二人各有期徒刑伍月，並均諭知如易科罰金，以
    佰元折算壹日。扣案如附表一(一)至(十四)所示之猥褻錄影帶與光碟片（附表一之(六)
    ，原共扣押錄影帶四二四捲，光碟片三四三五片，經臺灣基隆地方法院送行政院
    新聞局檢測，及由基隆市警察局清點後，為錄影帶三一二捲，光碟片三四０七片
    ，扣押物清單附於原審卷二第一二七頁，扣押與清點數量不符短少部分無從沒收
    ，另經檢測載明如附表所示之無逾越限制級尺度部分，亦非屬猥褻之物，不沒收
    ，併此敘明），應依刑法第二百三十五條第三項之規定，宣告沒收。扣案附表二
    之供販賣猥褻錄影帶使用之鎖碼頻道月刊八冊、客戶以津沅公司郵局劃撥帳戶訂
    購之劃撥單五十四張、帳冊一本（自八十三年一月十八日起現金、進片等詳細帳
    目）、片名目錄一冊、發片紀錄一本、俗稱王八機之盜拷大哥大二支（被告甲○○雖辯稱不知係何客戶所留下來，但查是在被告之公司所查獲，是被告所辯應不
    可採），為被告甲○○所有供前開犯行所用，均應依刑法第三十八條第一項第二
    款宣告沒收。
五、與本件無裁判上一罪關係，應退回檢察官依法偵查舉證部分：
(一)、移送併辦之臺灣臺北地方法院檢察署九十年度偵字第二五五九三號案件，係該署
    於八十五年六月十四日受劉曉暉告發文山有線電視股份有限公司與星穎國際傳播
    公司於有線電視所播影片為色情影片，偵查中檢察官分別通知登記負責人余新村
    、許成權後，依徐成權於八十六年十一月二十二日具狀陳報之同業新東寶頻道惠
    眾興業有限公司負責人甲○○之答辯狀，經一次傳訊甲○○後，在無任何證據下
    ，隨即將之簽分偵案，並移送臺灣基隆地方法院併案，此部分卷內並無任何證據
    證明與起訴部分之犯行有關之事證，而徐成權檢送之錄影帶，亦非屬被告甲○○
    之公司所有，此部分與修正後之刑事訴訟法第一百六十一條檢察官就被告涉犯與
    本案有裁判上一罪關係之事證應行舉證之規定不合，亦無從依刑事訴訟法第一百
    六十三條規定以職權調查審酌，應退由檢察官另依法偵查舉證或依法定程序處理
    。
(二)、移送併辦之臺灣基隆地方法院檢察署九十年度偵字第二七九三號，係基隆市警察
    局第一分局於九十年四月二十六日下五十三時持檢察官搜索票至甲○○之基隆市
    ○○路五九號七樓搜索所得資料，檢察官僅簡短訊問一次甲○○後，未經任何偵
    查程序，即將該案移本院併案審理，此部分卷內並無任何證據證明與起訴部分之
    犯行有關之事證，且與修正後之刑事訴訟法第一百六十一條檢察官就被告涉犯與
    本案有裁判上一罪關係之事證應行舉證之規定不合，亦無從依刑事訴訟法第一百
    六十三條規定以職權調查審酌，【再本件所認定被告之犯行，時間在八十六年與
    八十七年間】，而檢察官移送併辦之此部分，時間在九十年四月，前後相距三年
    之久，按連續犯之所謂出於概括犯意，必須其多次犯罪行為自始均在一個預定犯
    罪計劃以內，出於主觀上始終同一犯意之進行，若中途另有新犯意發生，縱所犯
    為同一罪名，究非連續其初發的意思，即不能成立連續犯（七十年度台上字第六
    二九六號判例參照）。是移送併辦部分，被告顯非基於概括犯意為之，而與本件
    無任何所謂連續犯之裁判上一罪之法律關係，應退由檢察官另依法偵查舉證或依
    法定程序處理。
六、據上論斷，應依刑事訴訟法第三百六十九條第一項前段、第三百六十四條、第二
    百九十九條第一項前段，刑法第二條第一項但書、第二十八條、第五十六條、（
    八十八四月二十一日修正前之）第二百三十五條第一項、第三項、第四十一條第
    一項、刑法第三十八條第一項第二款，罰金罰鍰提高標準條例第一條、第二條前
    段，判決如主文。
本案經檢察官王安明到庭執行職務。
中    華    民    國    九十一    年      三        月      二十七      日
                            臺灣高等法院刑事第七庭
                                審判長法  官  吳  啟  民
                                      法  官  林  瑞  斌
                                      法  官  施  俊  堯
右正本證明與原本無異。
不得上訴。
                                      書記官  陳  彥  蕖
中    華    民    國    九十一    年   四        月        一        日
附錄本案論罪科刑法條：
舊法中華民國刑法（八十八年四月二十一日修正以前）第二百三十五條
散布或販賣猥褻之文字、圖畫或其他物品，或公然陳列，或以他法供人觀覽者，處一
年以下有期徒刑、拘役或科或併科三千元以下罰金。
意圖散布、販賣而製造、持有前項之文字、圖畫或其他物品者亦同。
前二項之文字、圖畫及物品，不問屬於犯人與否沒收之。
新法中華民國刑法第二百三十五條
散布、播送或販賣猥褻之文字、圖畫、聲音、影像或其他物品，或公然陳列，或以他
法供人觀覽、聽聞者，處二年以下有期徒刑、拘役或科或併科三萬元以下罰金。
意圖散布、播送、販賣而製造、持有前項文字、圖畫、聲音、影像及其附著物或其他
物品者，亦同。
前二項之文字、圖畫、聲音或影像之附著物及物品，不問屬於犯人與否，沒收之。
附表一：
(一)、「勸誘」（核准長度十三分鐘，實際長度四五分鐘）、「性生活指導」（核准長
    度二十分鐘，實際長度五十分鐘）錄影節目帶二捲。「溫泉鄉悲曲」（核准長度
    二十分鐘，實際長度五十五分鐘）、「口內吸塵器」（核准長度十分鐘，實際長
    度四十九分鐘）錄影節目帶二捲（起訴書誤為四捲）。「新Ｈ天使集錦三（徹夜
    加班）」（核准長度十三分鐘，實際長度三十分鐘）、「性百科辭典Ｈ」（核准
    長度二十分鐘，實際長度六十分鐘）、「夢中相見」（核准長度二十分鐘，實際
    長度六十分鐘）、「成人版本II」（核准長度十六分鐘，實際長度六二分鐘）錄
    影節目帶四捲。「愛你愛到指甲裡」（核准長度二十分鐘，實際長度六十分鐘）
    錄影節目帶一捲。（以上之內容經新聞局檢視審核為三分之二以上具體描述男女
    口交、雜交等性行為，明顯踰越限制級尺度，臺灣基隆地方法院檢察署八十六年
    度偵字第三四四一號）。
(二)、「甜蜜之唇」（核准長度二十分鐘，實際長度四十五分鐘，男女口交性行為具體
    描述）、「激烈地」（核准長度二十分鐘，實際長度四十二分鐘，男女口交性行
    為具體描述）、「裂開」（核准長度二十五分鐘，實際長度二十五分鐘，不正常
    性行為使用淫具）影音光碟片各二片、「掉入性泥沼」（核准長度十五分鐘，實
    際長度四十九分鐘，男女口交性行為具體描述）、「絕倫競爭」（核准長度二十
    分鐘，實際長度四十九分鐘，男女口交性行為具體描述）、「蜜桃成熟」（核准
    長度四十分鐘，實際長度四十三分鐘，裸露女性生殖器官）、「再見兔女郎」（
    核准長度三十三分鐘，實際長度六十分鐘，男女口交性行為具體描述）影音光碟
    片各一片。（臺灣基隆地方法院檢察署八十六年度偵字第四三六０號）。
(三)、「卑賤的診所」（核准長度十一分鐘，實際長度五十九分鐘，男女口交性行為具
    體描述）、「新Ｈ天使集錦（三）（徹夜加班）」（核准長度十三分鐘，實際長
    度五十八分鐘，男女口交性行為具體描述）、「多情攝影師」（核准長度四十五
    分鐘，實際長度五十三分鐘，性行為具體描述）、「Ｔ字褲游泳大戰」（核准長
    度三十三分鐘，實際長度五十七分鐘群姦行為，男女口交性行為具體描述）、「
    粉紅警察」（核准長度四十五分鐘，實際長度六十分鐘，裸露女性生殖器官，使
    用淫具，性行為具體描述）、「巨乳傳說」（核准長度三十四分鐘，實際長度五
    十八分鐘，男女口交性行為具體描述）、「空前絕後（大鍋炒）」（核准長度二
    十分鐘，實際長度五十九分鐘，裸露女性生殖器官，男女口交性行為具體描述）
    、「性愛百科辭典II」（核准長度二十分鐘，實際長度六十分鐘，性行為具體描
    述），、「輕煙寄情－溫泉之旅」（核准長度十七分鐘，實際長度四十九分鐘，
    男女口交性行為具體描述），錄影帶帶九捲（起訴書誤為十捲）。（臺灣基隆地
    方法院檢察署八十六年度偵字第四三六一號）。
(四)、「電療遊戲由佳莉篇」影音光碟片一片。（核准長度十三分鐘，實際長度五十七
    分鐘，有噴霧或馬賽克處理，口交行為，性行為具體描述）。（基隆地方法院檢
    察署八十六年度偵字第四六０九號）。
(五)、「女王」（核准長度二十分鐘，實際長度四十五分鐘，口交性行為具體描述）、
    「新Ｈ天使集錦３」（核准長度十十三分鐘，實際長度五十九分鐘，男女口交性
    行為具體描述）影音光碟二片。（基隆地方法院檢察署八十六年度偵字第四六六
    八號）。
(六)、原扣押猥褻錄影帶目帶三百廿五捲、猥褻影音光碟三千三百零五片。猥褻錄影節
    目帶九十九捲、猥褻影音光碟一百三十片，共扣押錄影帶四二四捲，光碟片三四
    三五片，經基隆地方法院送行政院新聞局檢測，及由基隆市警察局清點後，數目
    為錄影帶三一二捲，光碟片三四０七片，扣押物清單附於原審卷二第一二七頁，
    扣押與清點數量不符短少部分無從沒收，另經檢測載明如附表所示之無逾越限制
    級尺度部分，亦非屬猥褻之物，不沒收，併此敘明。
甲、甲○○等人妨害風化案扣押錄影帶與光碟片清點數量表：
編號  片              名  清點數量  備                            考
0001  給我硬物             7捲      口交，性交，性行為具體描述（以下為ＶＨＳ錄影帶）
0002  含苞待放             5捲      口交，性交，性行為具體描述
0003  粉紅警察             3捲      女性自慰，使用淫具，口交，性交，群交
0004  激烈地               5捲      口交，性交，性行為具體描述
0005  藍眼的性生活         5捲      口交，性交，男女露第三點，群交，射精於女體
0006  卑賤的診所           3捲      口交，性交，性行為具體描述
0007  天使之唇             4捲      口交，性交，性行為具體描述，射精於女體，女性自慰
0008  甜蜜之唇             3捲      口交及性行為具體描述
0009  天使下凡             5捲      口交，性交，群交，性行為具體描述
0010  肉體襲擊             5捲      口交，性交，性行為具體描述
0011  大奶媽之戀           4捲      口交，性交，性行為具體描述
0012  "美惠"性經驗         7捲      口交，性交，使用淫具，性行為具體描述
0013  女校戰士             3捲      使用淫具，射精於女體，群交，口交，性交，性行為具
                                    體描述
0014  夢中相見             7捲      口交，女吐精夜，女自慰，性交，射精於女體
0015  真實心情             5捲      口交，性交，性行為具體描述
0016  巨乳傳說             3捲      口交，射精於女體，性交，性行為具體描述
0017  夢一夜               6捲      女性自慰，露第三點，口交，性交，性行為具體描述
0018  輕煙寄情             4捲      口交，群交，性交
0019  愛你愛到指甲裡       2捲      男女口交，性行為具體描述
0020  女人的矛盾           5捲      口交，性行為具體描述
0021  背德的儀式           6捲      口交，性交，性行為具體描述
0000  0000夜物語       0捲      使用淫具，口交，男射精於女臉，性交，群交
0023  我愛火熱熱           5捲      口交及性行為具體描述
0024  很想抱緊你           6捲      口交，性交，性行為具體描述，射精於女體
0025  現場驚嚇             6捲      撫摸生殖器官，使用淫具，口交，性行為具體描述，男
                                    子射精
0026  殺戮女戰士           5捲      無逾越限制級尺度
0027  制服的誘惑           0捲      撫摸生殖器官，使用淫具，口交，射精鏡頭，群姦
0028  土耳其浴技           0捲      口交，性交，性行為具體描述，射精於女子
0029  Ｔ字褲泳池大戰       1捲      口交，群姦，撫摸生殖器官，性行為具體描述
0030  蜜桃成熟時           3捲      性行為具體描述
0031  惡夢                 6捲      正面全祼，口交，雜交，性行為具體描述
0032  神勇３嚮炮           4捲      口交及性行為具體描述
0033  馬克賽的神話         4捲      口交及性行為具體描述
0034  異國人               4捲      男女口交，性行為具體描述
0035  勸誘                 5捲      口交，性行為具體描述
0036  我的小床             4捲      男女口交，性行為具體描述
0037  性生活指導           0捲      使用淫具，口交，群姦，撫摸性器官，性行為具體描述
                                    ，男子射精鏡頭
0038  再見兔女郎           4捲      男女口交，使用淫具，裡露女性生殖器官，性行為具體
                                    描述
0039  口內吸塵器           3捲      口交，群姦，性行為具體描述
0040  絕代雙姬             4捲      性行為具體描述
0041  解剖美沙的密部       7捲      正面全裸，撫摸生殖器官，口交，性行為具體描述
0042  多情攝影師           4捲      使用淫具，性行為具體描述
0043  波霸的傳說           4捲      男女口交，性行為具體描述
0044  溫柔鄉悲曲           6捲      男女口交，性行為具體描述
0045  性百科辭典           0捲      口交，撫摸生殖器官，群姦，男子射精鏡頭
0046  緊身裝護士           2捲      口交，性行為具體描述，射精於女子
0047  特殊慾情             3捲      男女口交，性行為具體描述
0048  高叉泳裝大會串       7捲      性行為具體描述
0049  成人版本II           0捲      口交，性行為具體描述
0050  色情第六慾           8捲      性行為具體描述
0051  肥皂技術II澡堂公主   5捲      口交，使用性具，射精於女臉
0052  我愛海綿體           0捲      口交，性行為具體描述
0053  絕叫天堂             5捲      同92
0054  被狙擊的女偵探       3捲      性行為具體描述
0055  絕技獵精女           4捲      性行為具體描述
0056  徹夜加班             1捲      男女口交，性行為具體描述
0057  性愛寫真             1捲      性行為具體描述
0058  黑衣咒語             6捲      口交，性行為具體描述
0059  和服裡的秘密        1捲      性行為具體描述
0060  空前絕後大鍋炒       0捲      性行為具體描述
0061  小林美和之愛         1捲      無逾越限制級尺度
0062  美腿小姐大選拔       1捲      無逾越限制級尺度
0063  狂熱之吻             1捲      無逾越限制級尺度
0064  紅色性畫             1捲      無逾越限制級尺度
0065  魔性之香             1捲      無逾越限制級尺度
0066  性感姐妹花           1捲      無逾越限制級尺度
0067  年輕的太太           1捲      無逾越限制級尺度
0068  愛情高利貸           1捲      無逾越限制級尺度
0070  酷哥性史             1捲      無逾越限制級尺度
0071  愛奴                 1捲      無逾越限制級尺度
0072  制服的誘惑          94片      同27（以下為ＶＣＤ光碟片）
0073  真實心情             5片      同15
0074  痴漢電車           261片      性行為具體描述
0075  含苞待放             5片      同2
0076  新東寶Ｈ女集錦(3)     4片      使用性具，自慰
0077  最新性事報導         5片      女自慰，性行為具體描述
0078  作愛的紀錄         262片      口交，性行為具體描述
0079  古川大師穴道治療法 980片      無逾越限制級尺度
0080  一夜狂歡           259片      口交，性交，性行為具體描述
0081  Ｔ字褲泳池大戰      61片      同29
0082  無敵維納斯          58片      撫摸生殖器官，性行為具體描述，口交
0083  天使之吻            47片      撫摸生殖器官，口交，性行為具體描述，群姦
0084  新Ｈ天使集錦        60片      性行為具體描述
0085  愛慾作痴            59片      口交，性行為具體描述，撫摸生殖器官
0086  卑賤的診所          64片      同6
0087  女王                59片      口交，撫摸生殖器官，性行為具體描述
0088  情婦的內心          62片      無逾越限制級尺度
0089  天使的體驗          60片      口交，性行為具體描述，射精於女體
0090  口內吸塵器         172片      同39
0091  制服的誘惑         248片      同27
0092  絕叫天堂           263片      撫摸生殖器官，使用淫具，性行為具體描述，男子射精
                                    鏡頭，口交
0093  淚眼微笑            61片      撫摸生殖器器官，口交，性行為具體描述
0094  健美先生            59片      同000
0000  禁忌                61片      口交，性行為具體描述
0096  溫泉旅情             6片      無逾越限制級尺度
0097  虛幻聖子             5片      無逾越限制級尺度
0098  鎖碼頻導雜誌         5片      無逾越限制級尺度
0099  極限露出             7捲      女自慰，性行為具體描述（以下為ＶＨＳ錄影帶）
0100  天使下凡             2捲      同9
0101  溫柔鄉戀曲           0捲      性行為具體描述
0102  勸誘                 0捲      同35
0103  徹夜加班             1捲      同56
0104  性愛百科辭典         0捲      同45
0105  甜蜜之唇             1捲      同8
0106  解剖美沙的密部       1捲      同41
0107  被狙擊的手偵探       1捲      同54
0108  愛你愛到指甲裡       1捲      同19
0109  課外授業好秘密       1捲      性行為具體描述
0110  絕技獵精女           0捲      同55
0111  性生活指導           0捲      無帶子
0112  口內吸塵器           0捲      同39
0113  夢中相見             0捲      同14
0114  小鎮春事少年１８才   1捲      性行為具體描述，撫摸生殖器官，使用淫具
0115  電療遊戲             2捲      性行為具體描述，撫摸生殖器官
0116  少女１８歲慟哭二次   1捲      性行為具體描述，撫摸生殖器官，使用淫具
0117  少女１８歲夢境時分   1捲      口交，性行為具體描述，撫摸生殖器官，使用淫具
0118  少女１８歲夢境時分   1捲      無逾越限制級尺度
0119  等不及夜晚           1捲      口交，性行為具體描述，撫摸生殖器官
0120  最高潮               1捲      性行為具體描述
0121  肉體受難記           1捲      口交，性行為具體描述
0122  終極快感             1捲      口交，性行為具體描述，撫摸生殖器官
0123  引蛇入洞             1捲      口交，性行為具體描述，撫摸生殖器官
0124  塔夫                 1捲      口交，性行為具體描述，使用淫具
0125  胸部瞬間快感         1捲      無逾越限制級尺度
0126  筋肉舒爽             1捲      寫真集，無逾越限制級尺度
0127  早熟的儀式           1捲      口交，性行為具體描述
0128  美穗由紀             1捲      口交，性行為具體描述
0129  成人版本             0捲      同49
0130  （未標片名）         1捲      無逾越限制級尺度
0131  偷拍記錄             0捲      無帶子
0132  偷窺天堂             0捲      同上
0133  偷拍篇   0捲      同上
0134  秘密偷拍現場         0捲      同上
0135  反強姦               2捲      口交，性行為具體描述
0136  妖魅之女             1捲      性行為具體描述
0137  引退宣言             1捲      口交，性行為具體描述，使用淫具
0138  波波傳奇             1捲      口交，性行為具體描述，撫摸生殖器官
0139  溫柔陷井             1捲      口交，性行為具體描述，群交
0140  絕叫天堂             1捲      同92
0141  掉入性泥沼           1捲      口交，性行為具體描述，撫摸生殖器官，使用淫具
0142  跟著感覺走           1捲      口交，性行為具體描述
0143  女人的矛盾           2捲      無逾越限制級尺度
0144  捉姦記               1捲      帶子故障
0145  痴漢列車             1捲      同74
0146  最後痴情             1捲      口交，性行為具體描述
0147  藍色性騷擾           1卷      口交，性行為具體描術
0148  赤足美人魚           1卷      口交，性行為具體描術
0149  突入                 1卷      口交，性行為具體描術，撫摸生殖器官
0150  真槍實彈             1卷      同000
0000  又吸又搓             1卷      同000
0000  東京美人             1卷      同000
0000  水中芙蓉             1卷      同000
0000  淫亂大小波霸         1卷      同000
0000  性生活告白           1卷      口交，性行為具體描術，撫摸生殖器官，使用淫具，群交
0156  亂愛三人行           1卷      同000
0000  小惡魔的誘惑         1卷      無逾越限制級尺度
0158  閏房紀實             1卷      性行為具體描術
0159  好奇心               1卷      無逾越限制級尺度
0160  波霸玩具             1卷      口交，性行為具體描術，使用淫具，群交
0161  超級辛辣淫亂         1卷      口交，性行為具體描術，群交
0162  錯亂性體實驗室       1卷      性行為具體描術
0163  狂野女王             1卷      口交，性行為具體描術，群交
0164  認真                 1卷      口交，性行為具體描術，群交
0165  情海變奏曲           1卷      口交，性行為具體描術，群交
0166  制服的誘惑           1卷      同27
0167  關於我們的事         1卷      性行為具體描術，群交
0168  初戀                 1卷      口交，性行為具體描術
0169  我的海綿體           1卷      口交，性行為具體描術
0170  高校生的體驗         1卷      口交，性行為具體描術，群交
0171  午妻                 1卷      性行為具體描術，群交
0172  真槍實彈－松野知佳   1卷      性行為具體描術
0173  波霸好色妻           1卷      性行為具體描術，群交
0174  吸遍全身             1卷      性行為具體描術
0175  絕代雙姬             2片      同40（以下為ＶＣＤ光碟片）
0176  課外授業秘密         1片      同109 性行為具體描術
0177  隱瞞                 2片      性行為具體描術，口交，全裸
0178  一夜狂歡             1片      同80
0179  喔、我的小女孩       2片      全裸，使用淫具，口交，群交
0180  再見兔女郎           1片      口交，性交，性行為具體描術
0181  天使的體驗           1片      同89
0182  高潮－２             3片      口交，性行為具體描術
0183  愛慾成痴             3片      同85
0184  情婦內心             3片      無逾越限制級尺度  同88
0185  診所性談             1片      口交，撫摸生殖器官，合裸，性行為具體描術
0186  監禁逃亡             1片      無逾越限制級尺度
0187  無法沈眼的性慾       2片      口交，性交，性行為具體描術
0188  健美先生             3片      口交，性交
0189  性愛寫真             1片      同57
0190  夢中相見             1片      同14
0191  洗澡技術教學         1片      使用性具，口交，性行為具體描術
0192  性的寶貝             4片      口交，撫摸生殖器官，性行為具體描術，全裸
0193  女王                 3片      同87
0194  土耳其浴             1片      同28
0195  調情高手             1片      無逾越限制級尺度
0196  無敵維納斯           3片      同82
0197  非禮勿視             2片      女自摸下體自慰，性交，口交，射精於女體
0198  緊身護士             1片      同46
0199  溫柔鄉的遊情         0片      無帶子
0200  深夜大戰             1片      口交，性行為具體描術，男子射精鏡頭，撫摸生殖器官
0201  無法地帶             0片      口交，性行為具體描術，撫摸生殖器官
0202  天使的誘惑           1片      男女口交及性行為具體描術
0203  痴漢列車             3片      同74
0204  禁忌                 2片      同95
0205  做愛的紀錄           1片      同78
0206  Ｔ字褲泳池大戰       2片      同29
0207  淚眼微笑             2片      同93
0208  性感遊戲             1片      口交，性交，群交，使用淫具，射精於女臉
0209  電療遊戲             4片      口交，性交，性行為具體描術，加馬賽克
0210  古川大師             5片      口交，性交，性行為具體描術
0211  小心性騷擾           1片      口交，性行為具體描術，男子射精鏡頭，撫摸生殖器官
0212  後庭之樂             1片      口交，性交，群交，射精於女口及身體
0213  新Ｈ天使集錦(3)       1片      同84
0214  最新肥皂技術２       1片      無逾越限制級尺度
0215  超級波霸             1片      男女口交，性行為具體描術
0216  泥地摔角             4片      口交，性交，射精於女臉，群交
0217  性愛寫真             1片      同57
0218  巨乳傳說             2片      同16
0219  戲水芙蓉             3片      口交，性行為具體描述，撫摸生殖器
0220  意亂情迷             2片      男女口交，性行為具體描述
0221  高叉泳裝會串         1片      同48
0222  含苞待放             0片      無帶子
0223  背德的儀式           2片      同21
0224  愛你愛到指甲裡       2片      同19
0225  女子天國             3片      口交，性交，使用淫具，男射精於女臉，群交
0226  粉紅警察             1片      同3
0227  Ｔ字褲泳褲游泳大會   4片
0228  肉體受難記           2片      同000
0000  廚房也瘋狂           0片      口交，性行為具體描述，男子射精鏡頭，使用淫具，群姦
0230  畸戀日記             1片      盒內無ＶＣＤ
0231  激烈地               1片      同4
0232  最佳性事報導         1片      同77
0233  女集錦(3)             1片      同76
0234  真實心情             1片      同15
0235  制服的誘惑           1片      同27
0236  多情的攝影師         1片      同42
0237  虛幻聖子             1片      同97
0238  勸誘                 1片      同35
0239  春情一對             2片      同000
0000  由美香的體驗         2片      口交及性行為具體描述
0241  a.性飢伴遊女         1片      a.口交，群交，性行為具體描述
      b.最新肥皂技術２              b.同214 無逾越限制級尺度
0242  心動的乳白色         1片      口交及性行為具體描述
0243  性百科辭典           1片      同45
0244  柔軟的兇器           1片      口交，群交，性行為具體描述
0245  情海變奏曲           1片      口交及性行為具體描述
0246  天使下凡             2片      同9
0247  天使之吻             2片      同83
0248  痴漢電車夏日情懷     1片      同74
0249  卑賤的診所           1片      同６
      以下空白
      以下共  錄影帶  312捲
              光碟片 3407片
      臺灣基隆地方法院八十六年度易字第一三七六號卷第一二七頁
            扣押物品清單八八年度證字第一六八一號
乙、無逾越限制級尺度不宣告沒收部分：
    編號  片        名        數  量
  0026  殺戮女戰將          5捲
  0061  小林美和之愛        1捲
  0062  美腿小姐大選拔      1捲
  0063  狂熱之吻            1捲
  0064  紅色性畫            1捲
  0065  魔性之香            1捲
  0066  性感姐妹花          1捲
  0067  年輕的太太          1捲
  0068  愛情高利貸          1捲
  0070  酷哥性史            1捲
  0071  愛奴                1捲
  0079  古川大師穴道治療法  980片
  0088  情婦的內心          62片
  0096  溫泉旅情            6片
  0097  虛幻聖子            5片
  0098  鎖碼頻道雜誌        5片
  0118  少女１８歲夢鏡時分  1捲
  0125  胸部瞬間快感        1捲
  0130  （未標片名）        1捲
  0143  女人的矛盾          2捲
    0157  小惡魔的誘惑        1捲
    0159  好奇心              1捲
    0184  情婦內心            3片
    0186  監禁逃亡            1片
    0195  調情高手            1片
    0214  最新肥皂技術２      1片
    0241b 最新肥皂技術        1片
(七)、(1)、「美穗的性經驗錄影帶一捲，新聞局核准長度十五分鐘，實際長度四十九分
    鐘，逾越限制級尺度為性行為具體描述，男女口交，使用淫具」、(2)、「肉體襲
    擊錄影帶一捲，新聞局核准長度三十分鐘，實際長度四十四分鐘，逾越限制級尺
    度為性行為具體描述」、(3)、「含苞待放錄影帶一捲，新聞局核准長度二十七分
    鐘，實際長度四十四分鐘，逾越限制級尺度為性行為具體描述」、(4)、「天使之
    唇錄影帶一捲，新聞局核准長度十八分鐘，實際長度四十三分鐘，逾越限制級尺
    度為性行為具體描述，男女口交」、(5)、「給我硬物錄影帶一捲，新聞局核准長
    度十八分鐘，實際長度四十八分鐘，逾越限制級尺度為性行為具體描述，男女口
    交」、(6)、「特殊慾情錄影帶一捲，新聞局核准長度二十九分鐘，實際長度五十
    七分鐘，逾越限制級尺度為性行為具體描述，男女口交」、(7)、「我的小床錄影
    帶一捲，新聞局核准長度二十分鐘，實際長度四十七分鐘，逾越限制級尺度為性
    行為具體描述，男女口交」、(8)、「女校戰士錄影帶一捲，新聞局核准長度十四
    分鐘，實際長度五十七分鐘，逾越限制級尺度為性行為具體描述，男女口交，使
    用淫具」、(9)、「異國人錄影帶一捲，新聞局核准長度二十分鐘，實際長度四十
    九分鐘，逾越限制級尺度為性行為具體描述，男女口交」、(10)、「馬賽克的神話
    錄影帶一捲，新聞局核准長度二十一分鐘，實際長度四十分鐘，逾越限制級尺度
    為性行為具體描述，男女口交」（臺灣基隆地方法院檢察署九十年度偵字第五０
    二一號，八十六年度偵字第五０九七號）。
(八)、(1)、「不要說再見影音光碟片一片，新聞局核准長度二十分鐘，實際長度四十三
    分鐘，逾越限制級尺度為性行為具體描述」、(2)、「我要抱抱影音光碟片壹片，
    新聞局核准長度二十五分鐘，實際長度四十三分鐘，逾越限制級尺度為性行為具
    體描述」、(3)、「裂開影音光碟片一片，新聞局核准長度二十五分鐘，實際長度
    四十三分鐘，逾越限制級尺度為性行為具體描述」、(4)、「終極快感影音光碟片
    一片，新聞局核准長度二十分鐘，實際長度四十七分鐘，逾越限制級尺度為男女
    口交，性行為具體描述」、(5)、「緊身裝護士影音光碟片一片，新聞局核准長度
    二十分鐘，實際長度五十四分鐘，逾越限制級尺度為性行為具體描述」（臺灣基
    隆地方法院檢察署九十年度偵字第五０二三號，含八十七年度偵字第三九二號）
    。
(九)、「超級波霸（波霸的傳說）錄影帶一捲，新聞局核准長度二十分鐘，實際長度四
    十七分鐘，逾越限制級尺度為男女口交，性行為具體描述，已逾越限制級尺度」
    （臺灣基隆地方法院檢察署九十年度偵字第五０二二號，含八十七年度偵字第二
    七一號）。
(十)、「天使下凡錄影帶一捲，新聞局核准長度二十七分鐘，實際長度五十九分鐘，逾
    越限制級尺度為男女口交，性行為具體描述」（八十七年度偵字第一四二二號第
    七頁）。「大奶媽之戀錄影帶一捲，新聞局核准長度四十分鐘，實際長度五十九
    分鐘，逾越限制級尺度為男女口交，性行為具體描述」（八十七年度偵字第一五
    八六號第九頁）。「戀    乙女  疵話」錄影帶一捲（臺灣基隆地方法院檢察署
    九十年度偵字第五０二七號，八十七年度偵字第一四二二號、一五八六號、二二
    九五號、九十年度偵字第五０二四號三九二號）。
(十一)、(1)、「溫泉鄉悲曲錄影帶三捲，新聞局核准長度二十分鐘，實際長度五十一分鐘
    ，逾越限制級尺度為男女口交，性行為具體描述」、(2)、「甜蜜之唇錄影帶三捲
    ，新聞局核准長度二十分鐘，實際長度四十五分鐘，逾越限制級尺度為男女口交
    ，性行為具體描述」、(2)、「勸誘錄影帶三捲，新聞局核准長度十三分鐘，實際
    長度四十八分鐘，逾越限制級尺度為男女口交，性行為具體描述」（臺灣基隆地
    方法院檢察署九十年度偵字第五０二五號，八十七年度偵字第二四四四號）。
(十二)、有明顯性行為過程之具體描述，並渲染性行為（如口交、撫摸性器官等）之畫面
    與情節，明顯逾越限制級尺度，新東寶頻道一九三０至二二三０錄影帶一捲（臺
    灣基隆地方法院檢察署九十年度偵字第五０二０號，八十六年度偵字第五０一五
    號）。
(十三)、「性愛教師」節目，內容有男女性具體性行為之描述、使用淫具等煽情畫面，錄
    影帶二捲（臺灣基隆地方法院檢察署九十年度偵字第五０二六號，八十七年度偵
    字第二九八六號）。
(十四)、有線電視S頻道，內容，有明顯性行為過程之具體描述、強暴、性虐待、皮鞭抽
    打、以蠟燭燙背部、亂倫、歹徒藥水迷姦、同性異性混合性交大賽等之猥褻畫面
    與情節，明顯逾越限制級尺度，錄影帶十九捲（扣押物清單附於原審卷一第一七
    八頁）（臺灣臺北地方法院檢察署九十一年度偵字第二五二八號，含八十七年度
    他字第一０四二號、九十年度他字第六二六九號、九十一年度偵字第九九八號，
    八十七年度他字第一０四二號卷第六頁）。
附表二：供販賣猥褻錄影帶使用之鎖碼頻道月刊八冊、客戶以津沅公司郵局劃撥帳戶
訂購之劃撥單五十四張、帳冊一本（自八十三年一月十八日起現金、進片等詳細帳目
）、片名目錄一冊、發片紀錄一本、俗稱王八機之盜拷大哥大二支。
